Ing. Civil Miguel Angel Herrera Mesias

Calle Mariscal Cáceres N° 359 - San Andrés-Pisco Cel.: 933116473

E-mail:miguelangelherreramesias@gmail.com



INFORMACIÓN PERSONAL:

Fecha de Nacimiento : 27 de Agosto de 1991

Nacionalidad : Peruano
Edad : 28 años
Lugar de Nacimiento : Chincha-Ica
Estado Civil : Soltero

DNI : 72032893

Licencia de Conducir : A1-F72032893

Consultor de Obras R.N.P. N° : C109651

EDUCACIÓN:

Estudios Primarios: C.E. Julio C. Tello Pisco - Ica

Estudios Secundarios : I.E.P. Libertador Simón Bolívar Pisco - Ica

Estudios Universitarios: Universidad Nacional SAN LUIS GONZAGA DE ICA

FACULTAD DE INGENIERÍA CIVIL

Grado Académico : Titulado Y Colegiado en Ingeniería Civil (C.I.P. N° 232070)

PERFIL PROFESIONAL:

Profesional con valores éticos y morales, capaz de trabajar en equipo y bajo presión dadas mis capacidades para establecer óptimas relaciones humanas a todo nivel, mi rápida adecuación a nuevos entornos humanos me permite asumir nuevos retos sumando a ello más de 9 años de experiencia en construcción, planificación, control de costos, gestión de proyectos y dirección de proyectos enfocados bajo los lineamientos de la filosofía lean construction y metodologías del PMI; deseoso de seguir desarrollándome profesionalmente, con grandes ánimos de superación, teniendo experiencias y oportunidades en los cuales pueda demostrar mis cualidades de líder, dinamismo y logro de metas trazadas.

ESPECIALIZACIONES:

- * Especialización Profesional en **RESIDENCIA**, **SUPERVISIÓN Y SEGURIDAD DE**OBRAS CON ENFOQUE LEAN CONSTRUCTION UNI 2017
- * Especialización Profesional en **PRIMAVERA P6 APLICADO A LA GESTIÓN DE PROYECTOS BAJO EL ENFOQUE DEL PMI GRUPO VIENA**
- * Especialización Profesional en **DIRECCIÓN Y GERENCIA DE RECURSOS HUMANOS – UNMSM – 2018 (EN CURSO)**
- * Especialización Profesional en **GERENCIA DE LA CONSTRUCCIÓN UNMSM 2018 (EN CURSO)**
- * Especialización Profesional en **DIRECCIÓN DE PROYECTOS BAJO EL ENFOQUE DEL PMI 2020 (EN CURSO) CADPERU**
- * Especialización Profesional en **RESIDENCIA Y SUPERVISION DE CARRETERAS 2020 CADPERU**
- * Especialización Profesional en **RESIDENCIA Y SUPERVISION DE PAVIMENTOS 2020 CADPERU**
- * Especialización Profesional en LEAN CONSTRUCTION-CONSTRUCCION SIN PERDIDAS 2020 (EN CURSO) GRUPO VIENA

CERTIFICACIONES:

- IMPLEMENTACIÓN DE PROTOCOLOS SANITARIOS, PLAN DE VIGILANCIA, PREVENCION Y CONTROL DEL COVID-19 APLICADO AL SECTOR TRANSPORTE Y COMUNICACIONES, PESCA INDUSTRIAL, AGRICULTURA Y RIEGO, MINERIA, HIDROCARBUROS Y ELECTRICIDAD — CORPORACION DE ASESORAMIENTO Y CAPACITACION PROFESIONAL S. R.L.
- **SUPERVISION EFICAZ** TECSUP
- **DESIGN THINKING** INSTITUTO EUROPEO DE POSGRADO
- GERENCIA DE OPERACIONES ESCUELA AMERICANA DE INNOVACION
- SAP2000 & ROBOT STRUCTURAL CONSULTORIA Y CAPACITACION EN INGENIERIA
- LAST PLANNER SYSTEM IDEAS CAMPUS
- INGENIERIA DE MATERIALES UTEC-TECSUP
- GESTION DE PARADAS DE PLANTAS IDEAS CAMPUS
- AUTOCAD CIVIL 3D & INFRAWORKS VANZYS
- COSTOS Y PRESUPUESTOS VANZYS
- ETABS & SAFE VANZYS

- COSTOS Y PRESUPUESTOS CON S10 SYSTEMATIC S.A.C.
- SAP2000 SYSTEMATIC S.A.C.
- AUTOCAD SYSTEMATIC S.A.C.
- MS PROJECT 2007 SYSTEMATIC S.A.C.

CAPACITACIONES:

SEGURIDAD EN OBRAS CIVILES

C.I.P. ICA (2009)

- SEMANA DE LA CONSTRUCCION

C.I.P. ICA (2010)

SEMANA DE LA CONSTRUCCION

C.I.P. ICA (2011)

- ASISTENTE CONEIC

UNIVERSIDAD NACIONAL SANTIAGO ANTÚNEZ DE MAYOLO (2012)

SEMANA DE LA CONSTRUCCION

C.I.P. ICA (2013)

- GESTIÓN Y ELABORACIÓN DE HABILITACIONES URBANAS, LICENCIA DE EDIFICACIÓN Y DECLARATORIA DE FABRICA

C.I.P. ICA (2018)

- PRIMEROS AUXILIOS

OBIETTIVO LAVORO LOS ANDES S.A.C. (2019)

PREVENCION Y PROTECCION CONTRA INCENDIO

OBIETTIVO LAVORO LOS ANDES S.A.C. (2019)

- ESTÁNDARES Y PROCEDIMIENTOS ESCRITOS DE TRABAJO SEGURO

OBIETTIVO LAVORO LOS ANDES S.A.C. (2019)

- COMITÉ DE SEGURIDAD Y SALUD OCUPACIONAL, REGLAMENTO INTERNO DE SEGURIDAD Y SALUD EN EL TRABAJO, PROGRAMA ANUAL DE SEGURIDAD Y SALUD OCUPACIONAL

OBIETTIVO LAVORO LOS ANDES S.A.C. (2019)

SEGURIDAD EN LA OFICINA Y ERGONOMIA

OBIETTIVO LAVORO LOS ANDES S.A.C. (2019)

- RIESGO ELÉCTRICO

OBIETTIVO LAVORO LOS ANDES S.A.C. (2019)

EXPERIENCIA EN SOFTWARE:

- * Herramientas de dibujo, diseño y modelamiento
 - SKETCHUP 2015
 - REVIT 2020 (BASICO)
- * Software y Herramientas de Oficina
 - MS Office 2013, Google Earth

IDIOMAS:

- * PORTUGUES (NIVELINTERMEDIO) UNMSM
- * INGLES (BASICO) UPC

EXPERIENCIA LABORAL:

✓ JEFE DE OBRAS (CORPORACION FORTUNA S.A.C.)

Marcona:

- Ejecución de proyectos civiles para la MINERA SHOUXINS.A.
 - o Construcción de campamento minero.
 - o Acondicionamiento de vías de circulación
 - o Montaje de estructuras metálicas para cobertura.
 - Trazo y replanteo de vías hacia campamento de MINERA SHOUXINS.A.
- Ejecución de proyectos electro-mecánicos para la MINERA SHOUXIN S.A.
 - Montaje de línea de bombeo de tubería de acero UHMWPE- Ø12"
 - o Desmontaje de tubería HTDIC- Ø8" y Ø10"
 - Montaje de tubería revestida de Ø10"
 - o Fabricación de plataformas para bomba pistón
 - o Electrofusión de tubería HTDIC- Ø20"
 - Termofusión de tubería de Ø10" y Ø4"
- Mantenimiento y reparación cajón de relaveras choclón 1 y 2 en MINERA SHOUXIN S.A.
- Mantenimiento de estructuras metálicas en diversas áreas en MINERA SHOUXIN S.A.
- Elaboración de presupuestos para ejecución de obras civiles y electro-mecánicas.
- Valorización y liquidación de obras civiles y electromecánicas ejecutadas.
- Supervisión mediante protocolos de seguridad, salud y medio ambiente. (MARZO 2020-ACTUALIDAD).

✓ JEFE DE MTTO. CAMPAMENTO MINERO SHOUGANG HIERRO PERU S.A.A. (OBIETTIVO LAVORO LOS ANDES S.A.C.)

Marcona:

 Responsable del cumplimiento del mantenimiento del campamento y las edificaciones como también por el mantenimiento y operación de las plantas de agua potable, residual y agua salada; supervisión en la ejecución de proyectos de mejora a las instalaciones siendo mi responsabilidad reportar a mi supervisor senior del área.

- Cumplimiento del presupuesto del mantenimiento de Edificaciones y plantas de agua.
- Buscar la mejora continua en las instalaciones identificando las oportunidades de mejora y simplificando procesos para lograr ahorros para la compañía.
- Cumplimiento con los indicadores de seguridad para el Área de Facilidades de SHOUGANG; desarrollando y verificando el cumplimiento de los IPERC continuos, IPERC línea base, Aislamiento y Bloqueo, PTAR, etc.
- Personal a Cargo: 70 Operarios y eventualmente entre 15-25 personas más por trabajos a través de ordenes de servicio.
- Mtto. preventivo y correctivo en sistema de alumbrado publico y SS.EE.
- Mtto. preventivo y correctivo en sistema de bombeo de agua salada para abastecimiento de línea de desagüe en viviendas de campamento e instalaciones comunes de SHOUGANG.
- Mtto. preventivo y correctivo en sistema de bombeo de agua dulce desde pozos en zona jahuay hacia campamento minero e instalaciones comunes de SHOUGANG.
- Mtto. preventivo y correctivo en viviendas de campamento minero e instalaciones comunes de SHOUGANG (trabajos en electricidad, soldadura, gasfitería, alcantarillado, carpintería en madera y metálica, pintura, electrónica).
- Atención de Ordenes de Trabajo por emergencia a diario para campamento minero e instalaciones comunes de SHOUGANG.
- Control de diversos talleres de mtto., control de herramientas, insumos y materiales en almacén, control de mtto vehicular de unidades asignadas. (JULIO 2019-FEBRERO 2020).

✓ SUPERVISOR DE OBRA (HIC S.A.C.)

Paracas:

- Supervisión en HOTEL RADISSON a cargo de la Empresa SUMARESAC, contratista HICSAC a cargo de construcción en sistema DRYWALL en ambientes comunes (habitaciones, recepción, ascensores, cocina, almacén).
- Supervisión en revisión y corrección de trabajos de megafonía, CCTV, tomacorrientes, alumbrado y telefonía. (DICIEMBRE 2018-MARZO 2019).

✓ ING. RESIDENTE DE OBRA (DURABUILD S.A.C.)

Lima:

- Elaboración y revisión de planos para ejecución de HH.UU. (Lotización, trazado, planeamiento integral, ornamentación, etc.)
- Elaboración de memoria descriptiva para HH.UU., cuadros de área.
- Revisión de expedientes de red de energía eléctrica y red de agua potable.
- Gestión en trámites de factibilidad de servicios de energía eléctrica (Electrodunas) y agua potable (Municipalidad de San Clemente).
- Gestión en trámites de certificado de zonificación y vías, certificado de parámetros urbanísticos, Licencia de Construcción HH.UU. Modalidad "D" (Municipalidad de San Clemente).
- Elaboración de metrados y presupuesto para ejecución de HH.UU.
- Elaboración de cronograma de obra para ejecución de HH.UU.
- Gestión de compra de maquinarias para obra, para elaboración de cerco prefabricado.

Pisco:

- Supervisión en levantamiento topográfico con GPS diferencial.
- Limpieza de terreno agrícola para inicio de trabajos previos de obra.
- Supervisión en trabajos de trazado, ejecución de losas de cimentación para construcción de pórtico, oficinas administrativas y viviendas en sistema **Drywall**, ejecución de trabajos de habilitación en general para HH.UU. (veredas, luz, agua, riego tecnificado)
- Supervisión en trabajo de montaje y soldadura de estructuras metálicas LAC, para conformación de estructura base de viviendas bajo sistema drywall.
- A cargo en obras Civiles y eléctricas de sites Greenfield.
 Control de materiales, cuadernos de Obras, Presupuestos, control de personal, Seguimiento en campo de avance de obras, planos as built.

- Gestión en compra de producto directo de fabrica (ETERNIT, TUPEMESA).
- Supervisión en ejecución de viviendas con acabados A1. (MAYO 2017-JUNIO 2019).

✓ ING. SUPERVISOR INFRAESTRUCTURA (COPRODELI)

Lima:

- Supervisión de Infraestructura de Colegios COPRODELI a nivel nacional.
- Valorizaciones de obra
- Requerimientos y compras para ejecución de ampliaciones en I.E.
- Elaboración de informes semanales: Supervisión de obra, reportes de área logística, replanteos en campo.
- Elaboración de planos as built. (FEBRERO 2017-ABRIL 2017).

✓ ING. RESIDENTE DE OBRA (COPRODELI)

Chincha:

- Supervisión y ejecución de Colegio San Pedro de la Urb. Rehoada de Matta.
- Valorizaciones de obra.
- Requerimientos y compras para almacén (materiales y agregados).
- Elaboración de informes semanales: avances de obra, reportes de área logística, replanteos en campo, pagos a proveedores y maestros de obra.
- Supervisión de obras civiles y eléctricas de sites rooftop.
 Control de materiales, cuadernos de obras, presupuestos, control de personal, charlas inductivas, seguimiento en campo de avance de obras, control y reporte a gerencia, planos as built, supervisión de salas técnicas, LBT y LMT, Tableros Eléctricos.

(SEPTIEMBRE 2015-FEBRERO 2017).

Pisco:

- o Supervisión y ejecución de la Urb. Las Américas.
- O Supervisión y ejecución de Capilla de la Urb. Las Américas.
- Supervisión y ejecución de nuevo pabellón del Colegio Las Américas de la Urb. Las Américas.
- Supervisión y ejecución de Losa deportiva y Parque del Colegio Las Américas de la Urb. Las Américas.

- Valorizaciones de obra
- Requerimientos y compras para almacén (materiales y agregados)
- Elaboración de informes semanales: avances de obra, reportes de área logística, replanteos en campo, pagos a proveedores y maestros de obra.
- Supervisión de obras civiles y eléctricas de sites greenfields.
 Control de materiales, cuadernos de obras, presupuestos, control de personal, charlas inductivas, seguimiento en campo de avance de obras, control y reporte a gerencia, planos as built, supervisión de salas técnicas, LBT y LMT, Tableros Eléctricos.

(SEPTIEMBRE 2015-FEBRERO 2017).

✓ ING. ASISTENTE DE RESIDENTE DE OBRA (COPRODELI) Subtanjalla-Ica:

- Construcción de módulos de vivienda en Subtanjalla del Fondo Mi Vivienda modalidad en Techo Propio, para COPRODELI.
- Supervisión y ejecución de módulos básicos de vivienda
- Valorizaciones de obra
- Requerimientos y compras para almacén (materiales y agregados)
- Elaboración de informes semanales: avances de obra, reportes de área logística, replanteos en campo, pagos a proveedores y maestros de obra.
- Supervisión de obras civiles y eléctricas de sites rooftop. Control de materiales, cuadernos de obras, presupuestos, control de personal, charlas inductivas, seguimiento en campo de avance de obras, control y reporte a gerencia, planos as built, supervisión de salas técnicas, LBT y LMT, Tableros Eléctricos.

(SEPTIEMBRE 2015- MARZO 2016).

Comatrana-Ica:

- Supervisión y ejecución de la Urb. San Fernando.
- O Supervisión y ejecución de Colegio de la Urb. San Fernando.
- Valorizaciones de obra
- Requerimientos y compras para almacén (materiales y agregados)
- Elaboración de informes semanales: avances de obra, reportes de área logística, replanteos en campo, pagos a proveedores y maestros de obra.

Supervisión de obras civiles y eléctricas de sites greenfields.
 Control de materiales, cuadernos de obras, presupuestos, control de personal, charlas inductivas, seguimiento en campo de avance de obras, control y reporte a gerencia, planos as built, supervisión de salas técnicas, LBT y LMT, Tableros Eléctricos.

(SEPTIEMBRE 2015-MARZO 2016).

- ✓ **SUPERVISOR DE OBRA**-Construcción del muro de contención de la Calle Los Ángeles del distrito de Santo Domingo de Capillas-Huaytará-Huancavelica, para la empresa EXPROSUR E.I.R.L.:
 - Supervisión de ejecución directa en obra, validando planos de estructuras y excavaciones.
 - Valorizaciones de obra
 - Requerimientos y compras para almacén (materiales y agregados)
 - Elaboración de informes semanales: avances de obra, reportes de área logística, replanteos en campo, pagos a proveedores y maestros de obra.

(MAYO 2015-AGOSTO 2015).

- ✓ ING. RESIDENTE DE OBRA-Construcción de módulos de vivienda en Pisco del Fondo Mi Vivienda modalidad en Sitio Propio, para la ENTIDAD TECNICA FORTALEZA MAM CONTRATISTAS, CIMIENTOS ALFABRI de Trujillo:
 - Supervisión y ejecución de módulos básicos de vivienda
 - Valorizaciones de obra
 - Requerimientos y compras para almacén (materiales y agregados)
 - Elaboración de informes semanales: avances de obra, reportes de área logística, replanteos en campo, pagos a proveedores y maestros de obra.
 - (DICIEMBRE 2014-ABRIL 2015).
- ✓ **SUPERVISOR DE OBRA:** Obra cerco perimétrico Paracas ejecutado por la empresa CIMEVA S.A.C., carretera Santana-Chiri km. 7.5. tramo de 2100 mts. y adecuado de trocha carrozable tramo de 1400 mts, movimientos de tierra tramo de 5000 mts. (AGOSTO 2014-OCTUBRE 2014).

- ✓ ASISTENTETECNICO DE GERENCIA DE DESARROLLO URBANO/SUB GERENCIA DE OBRAS PRIVADAS Y CATASRO: Municipalidad Provincial de Ica, revisión, análisis supervisión, verificación y emisión de dictamen a los diversos trámites solicitados como:
 - Supervisor de obras civiles y eléctricas de proyecto Roll Out (Greenfield y Rooftop) (América Móvil), Seguimiento en campo de avance de obras, control y reporte a Sub - Gerencia de Obras Privadas.
 - Licencia de edificación
 - Licencia de habilitación urbana
 - Autorizacion para instalación de paneles publicitarios
 - Sub-división de lotes
 - Acumulación de lotes
 - Independización de lotes
 - Inmatriculación primera de dominio
 - Prescripción adquisitiva de dominio
 - Numeración municipal y otros.
 - Todos estos trámites dictaminados de acuerdo a lo estipulado en el Texto Único de Procedimientos Administrativos Vigente (OCTUBRE 2013-MAYO 2014).
- ✓ ELABORACIÓN DE EXPEDIENTE TÉCNICO: Proyecto Remodelación, Asfaltado y Pavimentación de Vías de Acceso y alrededores; Vía Shopping Plaza El Quinde Ica; tramo Av. Ayabaca - Av. Cutervo (DICIEMBRE 2013)
- ✓ RESIDENTE DE OBRA-Construcción de módulos de vivienda en Ica del Fondo Mi Vivienda modalidad en Sitio Propio, para la ENTIDAD TECNICA A&V INVERSIONES de Trujillo:
 - o Supervisión y ejecución de módulos básicos de vivienda
 - o Valorizaciones de obra
 - Requerimientos y compras para almacén (materiales y agregados)
 - Elaboración de informes semanales: avances de obra, reportes de área logística, replanteos en campo, pagos a proveedores y maestros de obra. (ENERO 2013-OCTUBRE 2013).

✓ **TOPÓGRAFO**-Levantamiento y replanteo de nuevas áreas (almacenes) en Aceros Arequipa, para la empresa B&S Constructores E.I.R.L. (OCTUBRE 2012-DICIEMBRE 2012).

✓ TRABAJANDO CON INGENIEROS Y ARQUITECTOS

Función desempeñada:

- Elaboración de expedientes técnicos.
- Supervisor de obras civiles y eléctricas. Realizar Reporte de Obras de la supervisión de Obras Civiles y eléctricas. Control de Materiales, Cuadernos de Obras, Presupuestos, Control de Personal, Roll Out, Charlas Inductivas, Seguimiento en campo de avance de obras, control y reporte a Ingeniero a cargo, Planos As-Built. Supervisor de proyecto FITEL construcción de nodos de fibra.
- Dibujo de planos (diversas entidades técnicas).
- Metrados de obra.
- Diseño de Habilitaciones Urbanas.
- Revisión de liquidaciones de obra.
- Diseños de diversas edificaciones (hoteles, centros comerciales, módulos básicos de vivienda, viviendas tipo departamentos)
 (AGOSTO 2010-ACTUALIDAD)